臺灣臺南地方法院新市簡易庭民事簡易判決
110年度新簡字第345號
原      告  林孟萱  
被      告  鄭育松  

上列當事人間請求損害賠償(交通)事件，經本院於民國110年10
月15日言詞辯論終結，判決如下：
    主      文
被告應給付原告新臺幣119,514元，及自民國110年7月30日起至
清償日止，按週年利率百分之5計算之利息。
訴訟費用新臺幣2,210元，由被告負擔新臺幣1,270元，餘由原告
負擔。
本判決原告勝訴部分得假執行。
原告其餘之訴及假執行之聲請均駁回。
    事實及理由
一、按原告於判決確定前，得撤回訴之全部或一部；訴之撤回應
    以書狀為之，但於期日，得以言詞向法院或受命法官為之，
    民事訴訟法第262條第1項前段、第2項分別定有明文。本件
    原告起訴時之聲明第1項為：被告乙○○、甲○○應連帶給付原
    告新臺幣（下同）208,603元，及自起訴狀繕本送達翌日起
    至清償日止，按週年利率5％計算之利息。嗣於民國110年10
    月15日言詞辯論期日當庭以言詞撤回對甲○○之起訴，原告所
    為上開訴之撤回，已生撤回訴之一部之效力，合先敘明。又
    被告經合法通知，無正當理由，未於言詞辯論期日到場，核
    無民事訴訟法第386條各款所列情形，爰依原告之聲請，由
    其一造辯論而為判決。
二、原告起訴主張：
  ㈠訴外人甲○○於109年2月7日18時29分許，騎乘車牌號碼000-00
    0號普通重型機車（下稱A車），沿臺南市永康區中山北路由
    西往東方向行駛，行至中山北路726號前，本應注意汽機車
    行駛時，應注意兩車並行之間隔，並隨時採取必要之安全措
    施，而依當時天候晴、夜間有照明、柏油路面乾燥、無缺陷
    、無障礙物、視距良好等情況，並無不能注意之情事，竟疏
    未注意而貿然靠左偏行，適被告騎乘車牌號碼000-0000號普
    通重型機車（下稱B車）搭載原告，沿臺南市永康區中山北
    路外側車道同向行至甲○○之A車左側，甲○○因有前揭疏失而
    與被告發生碰撞，致雙方均人車倒地，使原告受有左足撕脫
    傷併皮膚壞死之傷害，亦造成原告手機、上班制服及鞋子損
    壞。又甲○○之行為，經臺灣臺南地方檢察署（下稱臺南地檢
    署）檢察官認定證據不足為不起訴處分；被告之行為經臺南
    市車輛行車事故鑑定委員會認定，有未注意車前狀況之過失
    ，被告因疏失造成系爭車禍，自應負損害賠償責任。
  ㈡原告請求被告賠償金額，分述如下：
　⒈醫療費26,544元：原告因系爭車禍事故，於109年2月7日事故
    當天急診住院，後續門診治療、復健整治，共支出醫療費用
    26,544元。
　⒉薪資損失68,880元：原告於系爭車禍發生時，任職於臺南市
    私立派特樂幼兒園（下稱派特樂幼兒園），月薪25,200元，
    原告因系爭車禍自109年2月7日急診住院，出院後依醫囑需
    在家休養至109年4月30日，共計2月又22日，原告上開休養
    期間之薪資損失為68,880元。
　⒊物品損害13,179元：原告之手機、上班制服及鞋子，均因系
    爭車禍受損，手機維修費用為11,500元，重新購買制服、鞋
    子費用分別為380元、1,299元，上開物品損害合計13,179元
    。
　⒋精神慰撫金10萬元：原告因被告之過失不法侵害行為，致身
    體受有左足撕脫傷併皮膚壞死之傷害，歷經植皮手術仍無法
    回復如前，且植皮疤痕永久留存其面積亦大，原告甚為痛苦
    。被告雖為原告友人卻未有絲毫憐憫慰問，對於原告後續和
    解請求賠償，置之不理，原告精神上自受有相當之痛苦，故
    請求精神慰撫金10萬元。
　⒌綜上，原告依侵權行為之法律關係提起本件訴訟，請求被告
    賠償208,603元。
  ㈢並聲明：
　⒈被告應給付原告208,603元，及自起訴狀繕本送達翌日起至清
    償日止，按週年利率5％計算之利息。
　⒉願供擔保，請准宣告假執行。
三、被告經合法通知，未於言詞辯論期日到庭，亦未提出書狀為
    任何陳述或答辯。
四、本院得心證之理由:
  ㈠按因故意或過失，不法侵害他人之權利者，負損害賠償責任
    ；汽車、機車或其他非依軌道行駛之動力車輛，在使用中加
    損害於他人者，駕駛人應賠償因此所生之損害，民法第184
    條第1項前段、第191條之2前段分別定有明文。查被告於上
    開時、地，騎乘B車搭載原告，本應注意車輛行駛時，駕駛
    人應注意車前狀況，並隨時採取必要之安全措施，而依當時
    天侯晴、夜間有照明、柏油路面乾燥、無缺陷、無障礙物、
    視距良好等情況，並無不能注意之情事，詎疏未注意及此，
    不慎追撞同向前方由甲○○騎乘之A車，雙方人車倒地，致原
    告受有右足撕脫傷併皮膚壞死之傷害，原告之手機、上班制
    服及鞋子均受損等情；被告之上揭行為，經甲○○提出刑事告
    訴，並由臺南地檢署檢察官聲請簡易判決處刑，嗣被告與甲
    ○○成立調解，甲○○撤回刑事告訴，本院刑事庭為公訴不受理
    判決（本院110年度交易字第132號），有原告提出之奇美醫
    院診斷證明書、臺南地檢署109年度調偵字第2213號不起訴
    處分書、臺南市車輛行車事故鑑定委員會南鑑0000000案鑑
    定意見書等資料在卷可稽，並經本院依職權調取本院110年
    度交易字第132號刑事卷宗全卷核閱無誤。而被告經合法通
    知，未於言詞辯論期日到場爭執，亦未提出任何書狀作有利
    於己之陳述，堪信此部分事實為真。是被告對於本件車禍之
    發生，顯有過失，且其過失行為與原告所受傷害之結果具相
    當因果關係甚明，故被告應負損害賠償責任。
  ㈡茲就原告請求細目之准駁，詳述如下：
　⒈醫療費26,544元部分：
　　原告主張因系爭車禍發生受有右足撕脫傷併皮膚壞死之傷害
    ，因而支出醫療費26,544元，業據其提出奇美醫院診斷證明
    書、醫療費收據為證，經核為治療上揭傷害所必要，自應准
    許。
　⒉薪資損失68,880元部分：
　　原告主張其於系爭車禍發生時任職於派特樂幼兒園，月薪25
    ,200元，因系爭車禍受有上開傷勢，自109年2月7日急診住
    院，並於同年月11日進行清創植皮手術，出院後須休養至10
    9年4月30日，受有薪資損失68,880元，業據其提出奇美醫院
    診斷證明書、勞工保險被保險人投保資料表（明細）等資料
    為證。本院審酌原告提出之診斷證明書醫囑記載建議原告於
    109年2月7日急診住院，需在家休養至109年4月30日，共2月
    22日，另投保資料表記載投保單位派特樂幼兒園於投保期間
    即108年12月5日至109年10月5日，為原告投保薪資為25,200
    元，原告於住院及休養期間受有薪資損失68,880元【計算式
    ：25,200元×（2+22/30）＝68,880元】，是原告此部分請求
    ，應屬有據。
　⒊物品損害13,179元部分：
　⑴手機維修費11,500元部分：原告主張系爭車禍致其所有手機
    受損，需支出維修費11,500元，固提出報價單、退修單為證
    ，然上開報價單及退修單所載送修產品均為Apple Watch S5
     GPS穿戴裝置，並非手機維修單據，故難認原告受有11,500
    元手機維修費之損害，是原告此部分請求，尚屬無據。
　⑵制服及鞋子損害1,679元部分：原告主張其上班制服及鞋子因
    系爭車禍受損，重新購買制服380元、鞋子1,299元，並提出
    原告制服費用證明、鞋子購買單據為證，此部分請求，應予
    准許。
　⒋精神慰撫金10萬元部分：
　　按慰撫金之核給標準，應斟酌雙方身分、地位及經濟狀況及
    其他各種情形核定之（最高法院76年台上字第1908號判例要
    旨可資參照）。本件原告因系爭車禍受有右足撕脫傷併皮膚
    壞死之傷害，已如前述，而原告為高中職畢業，目前無業，
    未婚，與家人同住，108、109年度課稅所得收入為91,340元
    、304,507元，名下無財產；被告為大學肄業，108年度課稅
    所得收入為51,200元，109年度無課稅所得收入，名下亦無
    財產等情，業據原告陳明在卷，並經本院依職權調閱被告個
    人戶籍資料查詢結果、兩造稅務電子閘門財產所得調件明細
    表附卷可佐。本院審酌原告經此侵權行為所受之精神上痛苦
    、對於生活秩序之影響程度，及被告行為之手段、態樣，以
    及兩造之身分、地位、教育程度、家庭經濟狀況等一切情狀
    ，認原告主張非財產上損害之精神慰撫金10萬元尚屬過高，
    應以6萬元為允當。
  ㈢又保險人依本法（強制汽車責任保險法）規定所為之保險給
    付，視為被保險人損害賠償金額之一部分；被保險人受賠償
    請求時，得扣除之，強制汽車責任保險法第32條定有明文。
    查本件原告就上述醫療費用部分，原告自承已請領強制汽車
    責任保險金37,589元，是此部分金額應予扣除。基上，原告
    請求被告給付157,103元（即醫療費26,544元＋薪資損失68,8
    80元＋物品損害1,679元＋精神慰撫金6萬元），扣除原告因系
    爭車禍事故已受領之強制責任保險給付37,589元，被告尚應
    給付原告119,514元（計算式：157,103－37,589＝119,514）
    。
五、綜上，原告依據侵權行為之法律關係，請求被告給付119,51
    4元，及自起訴狀繕本送達翌日即110年7月30日起至清償日
    止，按週年利率5％計算之利息，為有理由，應予准許；逾此
    部分之請求，為無理由，應予駁回。
六、按各當事人一部勝訴、一部敗訴者，其訴訟費用，由法院酌
    量情形，命兩造以比例分擔或命一造負擔，或命兩造各自負
    擔其支出之訴訟費用；法院為終局判決時，應依職權為訴訟
    費用之裁判，民事訴訟法第79條、第87條第1項分別定有明
    文。查本件訴訟費用為2,210元（即第一審裁判費），本院
    審酌兩造勝、敗訴之比例等情，認應由被告負擔1,270元，
    餘由原告負擔，較為合理。
七、本判決原告勝訴部分，係就民事訴訟法第427條規定適用簡
    易程序所為被告敗訴之判決，依同法第436條第2項準用第38
    9條第1項第3款規定，應依職權宣告假執行。原告就此部分
    聲明願供擔保聲請宣告假執行，核無必要。至原告敗訴部分
    ，其假執行之聲請失所附麗，應予駁回。
八、結論：本件原告之訴為一部有理由、一部無理由。爰依民事
    訴訟法第436條第2項、第385條第1項前段、第79條、第87條
    第1項、第389條第1項第3款，判決如主文。
中　　華　　民　　國　　110 　年　　11　　月　　11　　日
                    新市簡易庭  法  官  曾仁勇
以上正本係照原本作成。
如不服本判決，應於判決送達後20日內，向本院提出上訴狀並表
明上訴理由，如於本判決宣示後送達前提起上訴者，應於判決送
達後20日內補提上訴理由書（須附繕本）。
如委任律師提起上訴者，應一併繳納上訴審裁判費。
中　　華　　民　　國　　110 　年　　11　　月　　11　　日
                                書記官  吳佩芬